



reyesmanriquewg@gmail.com



Caracas, Venezuela (0)



ESTUDIANTE DE ING. ELECTRÓNICA /
DESARROLLADOR DE SOFTWARE

EDUCACIÓN

2017 - Presente Ingeniería Electrónica

Universidad Simón Bolívar

2016 - 2018 "English as a Foreign Language"

FUNDEIM UCV - Proidiomas

COMPETENCIAS

Python - Ciencia de datos •

SQL •

- MONGODB •
- Flask DJANGO •
- HTML, CSS, JAVASCRIPT
 - Azure AWS

IDIOMAS

- Español (Nativo)
 - Inglés (B2-C1)
 - Alemán (A1)

LINKEDIN

https://www.linkedin.com/in/wi lliams-reyes-0584b91a8/

PERFIL PROFESIONAL

Estudiante de Ingeniería Electrónica y desarrollador de software con dos años de experiencia en proyectos de tecnología. Me distingo por mi capacidad de encontrar soluciones, automatizar procesos, reducir costos y entregar resultados de alta calidad.

EXPERIENCIA

10/2020 - 12/2021 Hospital Universitario de Caracas (HUC-OASIS)

Software Developer

- Diseño y desarrollo de historia médica electrónica para el área de Reumatología y Cirugía del HUC.
- Administrador de la base de datos del sistema.
- Capacitación de personal sanitario sobre historias medicas electrónicas.

06/2020 - 12/2021 Wellness-Mervra **Startup Co-Founder**

Despliegue de plataformas tecnológicas aplicadas a la salud, con el objetivo de integrar las áreas de Medicina e Ingeniería, para mejorar la calidad de la atención sanitaria.

09/2020 -10/2020 Laboratorio Inmuno XXI Consultor de TI

Consultor de Tecnología para la implementación de botón de pago en la página web del Laboratorio Inmuno XXI.

CERTIFICACIONES

Fundamentos de Ingenieria de Software 21/03/2022
Platzi

PY0101EN: Python Basics for Data Science 31/08/2021

IBM, an online learning initiative of IBM.

DB0201SP: SQL aplicado en la ciencia de datos 03/03/2021

IBM mediante edX

Data Analytics and Visualization in Health Care 08/07/2020

RITx, an online learning initiative of Rochester Institute of Technology.